【裁判字號】    97,易,1199
【裁判日期】    970825
【裁判案由】    竊盜
【裁判全文】
臺灣臺南地方法院刑事判決              97年度易字第1199號
公  訴  人  臺灣臺南地方法院檢察署檢察官
被      告  乙○○
                    （現羈押於臺灣臺南看守所）
被      告  丙○○
上列被告等因竊盜案件，經檢察官提起公訴（97年度偵字第9448
號），被告等為有罪之陳述，本院裁定進行簡式審判程序，判決
如下：
    主  文
乙○○共同犯附表所示竊盜罪，均累犯，各處如附表所示之刑，
應執行有期徒刑壹年貳月。
丙○○共同犯附表所示竊盜罪，各處如附表所示之刑，應執行有
期徒刑壹年，緩刑貳年，緩刑期間內付保護管束。
    事  實
一、乙○○前因竊盜案件，經本院減刑後判處應執行有期徒刑十
    一月十五日，甫於民國九十七年一月二十九日縮短刑期執行
    完畢，詎仍不知悔改，復與丙○○基於竊盜犯意聯絡，於附
    表編號一、二所示之時間、地點，見甲○○、丁○○所有停
    放該處之機車車鑰匙漏未取走，遂由丙○○在旁把風，乙○○發動該車電源而竊取並供代步之用；另乙○○騎乘前開竊
    得之車牌號碼MTU－599號重機車搭載丙○○伺機尋找作案對
    象，二人於附表編號三所示之時間、地點，見戊○○所有之
    「夢中情檳榔攤」無人看管，乃由丙○○負責在外把風，乙○○徒手將檳榔攤鋁門拆下後（組裝後仍可再使用，故未達
    毀壞程度），進入竊得如附表編號三所示之物。嗣於九十七
    年六月二十八日四時三十五分，乙○○騎乘MTU－599號重機
    車搭載丙○○行經臺南縣佳里鎮○○○○○路一一八公里北
    上車道，為警查獲，當場扣得行竊而來之MTU－599號重機車
    及檳榔、香煙等物，員警再依乙○○二人所指，於臺南縣七
    股鄉看坪村六十一之五號旁魚塭，起獲遭棄置之UXJ－689機
    車。
二、案經臺南縣警察局佳里分局報告臺灣臺南地方法院檢察署檢
    察官偵查起訴。
    理  由
一、上開犯罪事實有下列證據足資證明：
  (一)被告二人自白。
  (二)被害人甲○○、丁○○及戊○○指訴。
  (三)扣押物品清單一紙、贓物認領保管單三紙、現場暨查獲贓物
    照片共十八張、車輛協尋電腦輸入單及車輛尋獲電腦輸入單
    一紙  。
二、核被告乙○○、丙○○所為，均係犯刑法第三百二十條第一
    項竊盜罪。被告二人就附表所示之竊盜犯行，有犯意聯絡及
    行為分擔，均為共同正犯。被告二人所犯三次竊盜犯行，犯
    意各別，應分論併罰。被告乙○○前因竊盜案件，經本院減
    刑後判處應執行有期徒刑十一月十五日，甫於九十七年一月
    二十九日縮短刑期執行完畢，有卷附被告前案紀錄表可按，
    其受有期徒刑之執行完畢，五年內故意再犯有期徒刑以上之
    罪，均為累犯，均依法加重其刑。爰審酌被告乙○○已有多
    次竊盜前科，素行不佳，且於前案執行完畢，又再犯相同之
    罪，顯無悔意，又被告二人正值年輕力壯，不思以正途取財
    ，隨手竊取他人機車，無利用價值即推入魚塭內，甚至將檳
    榔攤鋁門拆卸下來，入內行竊，並造成三名被害人分別受有
    數千元至一萬元之損害，殊屬不該，惟被告二人犯後尚知坦
    認犯行，態度良好，且行竊贓物均已尋獲等一切情狀，分別
    量處如主文所示之刑，並分別定應執行刑。末查，被告丙○○前未曾因故意犯罪受有期徒刑以上刑之宣告，有被告前案
    紀錄表附卷可稽，本次係因年輕識淺，思慮未周，始夥同乙○○行竊，且被告丙○○犯後已深表悔意，本院認被告丙○○經此偵審程序，當知所警惕，信無再犯之虞，故認所宣告
    之刑以暫不執行為適當，併宣告緩刑二年，及於緩刑期間內
    付保護管束，以啟自新。
據上論斷，應依刑事訴訟法第二百九十九條第一項前段、第二百
七十三條之一第一項，刑法第二十八條、第三百二十條第一項、
第四十七條第一項、第五十一條第五款、第七十四條第一項第一
款、第九十三條第一項，刑法施行法第一之一條，判決如主文。
本案經檢察官劉聰熙到庭執行職務
中    華    民    國    97    年    8     月    25    日
                刑事第三庭    法  官  包梅真
以上正本證明與原本無異。
如不服本判決應於收受本判決後10日內向本院提出上訴書狀，並
應敘述具體理由。如未敘述上訴理由者，應於上訴期間屆滿後20
日內向本院補提理由書狀（均須按他造當事人之人數附繕本）「
切勿逕送上級法院」。
                              書記官  李淑秋
中    華    民    國    97    年    8     月    25    日
附錄本案論罪科刑法條全文
中華民國刑法第320條：
（普通竊盜罪、竊佔罪）
意圖為自己或第三人不法之所有，而竊取他人之動產者，為竊盜
罪，處5年以下有期徒刑、拘役或5百元以下罰金。
意圖為自己或第三人不法之利益，而竊佔他人之不動產者，依前
項之規定處斷。
前二項之未遂犯罰之。
附表：
 ┌──┬────┬──────┬────────┬───┬─────────┐
 │編號│時    間│地        點│竊得物品（價值）│被害人│     科處刑度     │
 ├──┼────┼──────┼────────┼───┼────┬────┤
 │ 一 │97年6月 │臺南縣佳里鎮│車牌號碼UXJ-689 │甲○○│乙○○  │丙○○  │
 │    │27日17時│安北路116號 │號輕機車（約值50│      ├────┼────┤
 │    │15分許  │「老人會館」│00元）          │      │有期徒刑│有期徒刑│
 │    │        │前（起訴意旨│                │      │6月     │5月     │
 │    │        │誤載為公園路│                │      │        │        │
 │    │        │467巷29號前 │                │      │        │        │
 │    │        │）          │                │      │        │        │
 ├──┼────┼──────┼────────┼───┼────┼────┤
 │ 二 │97年6月2│臺南縣七股鄉│車牌號碼MTU-599 │丁○○│有期徒刑│有期徒刑│
 │    │8日1時20│看坪村61之5 │號重機車（約值10│      │6月     │5月     │
 │    │分許    │號          │000元）         │      │        │        │
 ├──┼────┼──────┼────────┼───┼────┼────┤
 │ 三 │97年6月2│臺南縣佳里鎮│檳榔6包、香菸47 │戊○○│有期徒刑│有期徒刑│
 │    │28日4時3│營頂里27號「│包及10元硬幣210 │      │7月     │5月     │
 │    │0分許   │營頂里活動中│枚（約值4855元）│      │        │        │
 │    │        │心」        │                │      │        │        │
 └──┴────┴──────┴────────┴───┴────┴────┘


司法院資訊處製作；財團法人民間司法改革基金會備份。
